臺灣高等法院刑事判決
上　訴　人　臺灣板橋地方法院檢察署檢察官
上　訴　人
即　被　告　甲○○
上列上訴人因毒品危害防制條例案件，不服臺灣板橋地方法院93
年度訴字第2177號，中華民國 94年3月16日第一審判決（起訴案
號：臺灣板橋地方法院檢察署93年度毒偵字第4624號；併辦案號
：94年度核退毒偵字第65號、94年度毒偵字第1320號），提起上
訴，本院判決如下：
    主  文
原判決撤銷。
甲○○連續施用第一級毒品，處有期徒刑壹年貳月，扣案之第一
級毒品海洛因壹包（淨重零點伍伍公克）、海洛因拾陸包（合計
淨重拾參點參壹公克）、海洛因參包（淨重貳點貳玖公克）沒收
銷燬之；注射針筒共伍支沒收。又連續施用第二級毒品，處有期
徒刑拾月，扣案之第二級毒品安非他命壹小包毛重零點參參捌公
克（含塑膠袋及標籤）、安非他命壹包（淨重零點參公克）沒收
銷燬之；安非他命吸食器壹組、玻璃球貳個、塑膠吸管捌支均沒
收。應執行有期徒刑壹年拾月，扣案之第一級毒品海洛因壹包（
淨重零點伍伍公克）、海洛因拾陸包（合計淨重拾參點參壹公克
）、海洛因參包（淨重貳點貳玖公克）、第二級毒品安非他命壹
小包毛重零點參參捌公克（含塑膠袋及標籤）、安非他命壹包（
淨重零點參公克）沒收銷燬之；注射針筒共伍支、安非他命吸食
器壹組、玻璃球貳個、塑膠吸管捌支均沒收。
    事  實
一、甲○○曾因懲治盜匪條例案件，經本院判處有期徒刑十二年
    六月確定，於八十二年五月五日假釋出監，於八十八年九月
    三日縮刑期滿執行完畢（於本案不構成累犯）。復因施用毒
    品案件，經臺灣板橋地方法院裁定送觀察、勒戒後，認無繼
    續施用毒品之傾向，業經臺灣板橋地方法院檢察署檢察官為
    不起訴處分確定；又因施用海洛因及安非他命案件，經臺灣
    板橋地方法院分別處有期徒刑八月、六月，並定應執行有期
    徒刑一年確定，同時於八十九年六月二十日移送強制戒治，
    同年十二月十九日停止戒治處分之執行，嗣又經臺灣板橋地
    方法院裁定撤銷停止戒治，令入戒治處所施以強制戒治；又
    因施用安非他命案件，經本院判處有期徒刑八月確定；再因
    施用海洛因案件，經臺灣板橋地方法院判處有期徒刑一年，
    嗣被告撤回上訴而確定。上開案件經接續執行而於九十一年
    一月二十五日入監執行，並於九十三年一月二十日縮短刑期
    假釋出監並付保護管束，縮刑期滿日為九十三年七月二十二
    日，後經撤銷假釋（於九十三年十二月二十日入監執行殘刑
    六月二日，指揮書執畢日期為九十四年六月二十一日，故於
    本案尚不構成累犯）。詎仍未戒除毒癮，分別基於施用第一
    級毒品海洛因及第二級毒品安非他命之概括犯意，以將海洛
    因加水放入注射針筒注射手臂之方式，將安非他命放入玻璃
    球或其他吸食器內燒烤後，吸聞所產生煙霧之方式，自九十
    三年十月三日某時起至九十三年十二月十九日某時止，在臺
    北縣蘆洲市○○街一一九巷十三號一樓、同縣三重市○○路
    路邊、同縣蘆洲市○○路七八號二樓住處、同縣蘆洲市○○
    路二九五號三樓三０三室，及其他不詳處所，連續多次施用
    第一級毒品海洛因及第二級毒品安非他命，平均每天二至四
    次，嗣分別於下列時地為警查獲：(一)於九十三年十月六日十
    六時許，在臺北縣蘆洲市○○路一０五巷一號為警查獲，並
    扣得海洛因一包（淨重０‧五五公克）、安非他命一小包毛
    重０點三四二公克（送驗後含塑膠袋及標籤，驗餘為毛重０
    點三三八公克）、注射針筒二支、吸食器一組。(二)、於九十
    三年十一月三日二十三時四十五分許，在臺北縣三重市○○
    ○路一０七號前為警查獲，並扣得海洛因十六包（合計淨重
    一三‧三一公克）、注射針筒二支。(三)、於九十三年十二月
    二十日十時許，在臺北縣蘆洲市○○路二九五號三樓三０三
    室為警查獲，並扣得海洛因三包（淨重二點二九公克）、安
    非他命一包（淨重０‧三公克）、玻璃球二個、注射針筒一
    支、塑膠吸管八支、分裝袋五百七十個及電子磅秤一台等物
    。經警於前揭時地查獲甲○○後，採集其尿液送驗，結果均
    呈鴉片類及安非他命類陽性反應。
二、案經臺北縣政府警察局報請臺灣板橋地方法院檢察署檢察官
　　偵查起訴及移送併案審理。
    理  由
一、訊據被告甲○○對於在上揭時地施用毒品海洛因及安非他命
    之事實坦承不諱，惟辯稱其係將海洛因及安非他命混合一起
    而燒烤吸氣，應係同時施用，只能論以一罪等語。
二、惟查被告經警所採之尿液送驗結果，均呈鴉片類（嗎啡）及
    安非他命類陽性反應，此有臺灣檢驗科技股份有限公司九十
    三年十月二十一日、九十三年十一月十七日濫用藥物尿液檢
    驗報告及臺灣尖端先進生技醫藥股份有限公司九十三年十二
    月二十九日濫用藥物檢驗報告在卷可查。此外，復有前揭扣
    案物品可資佐證，且扣案之毒品分別屬第一級毒品海洛因及
    第二級毒品安非他命一節，不惟被告自承無訛，並有法務部
    調查局九十三年十一月四日調科壹字第０六０００九０四九
    號、九十三年十二月十四日調科壹字第０六０００九一四一
    號鑑定通知書及臺北市政府警察局北投分局毒品初步鑑驗報
    告單各一紙在卷可稽。再者，被告有前揭施用毒品案件，有
    不起訴處分書、聲請簡易判決處刑書、判決書及臺灣高等法
    院被告前案紀錄表在卷可稽。查被告於警訊時即供稱伊係將
    安非他命放入玻璃球內，再用火烘烤吸氣，海洛因則係加水
    稀釋後，再用注射針筒注入靜脈血管內施用毒品等語（見九
    十四年毒偵字第一三二０號偵查卷第九頁背面、九十三年毒
    偵字第四六二四號偵查卷第八頁正面）。被告於本院準備程
    序時仍自承扣案之注射針筒係供其施打海洛因使用等情。再
    參以被告既供稱其買回毒品安非他命及海洛因後，即全部摻
    雜在一起，一起施打等語，惟被告在警訊時已供承海洛因施
    用是採靜脈注射，安非他命是以自製吸食器吸食，且為警查
    扣之毒品安非他命及海洛因卻係分開裝置，而非摻雜在一起
    ，則被告上訴意旨及於本院辯稱其係將海洛因及安非他命混
    合一起而燒烤吸氣，應係同時施用，只能論以一罪云云，顯
    係避就卸責之詞，核不足採。從而，本件事證明確，被告犯
    行洵堪認定，應依法論罪科刑。
三、核被告甲○○所為，係犯毒品危害防制條例第十條第一項之
    施用第一級毒品罪及第二項之施用第二級毒品罪。被告施用
    前後持有毒品之低度行為，為施用毒品之高度行為所吸收，
    均不另論罪。被告先後多次施用第一級毒品海洛因及第二級
    毒品安非他命之犯行，時間緊接，所犯構成要件相同，顯係
    基於概括犯意為之，均為連續犯，各依刑法第五十六條規定
    以一罪論，並加重其刑。其分別施用海洛因及安非他命之犯
    行，犯意各別、行為互殊，應予分論併罰。公訴人雖僅起訴
    被告於九十三年十月六日十六時許，在臺北縣蘆洲市○○路
    一０五巷一號為警查獲前施用海洛因及安非他命之犯行，惟
    本件被告其餘多次施用第一級毒品海洛因及第二級毒品安非
    他命之犯行，與前開起訴判罪部分均有連續犯之裁判上一罪
    關係，為原起訴效力所及，基於審判不可分原則，且經公訴
    人移請併案審理，本院自得併予審理，併此敘明。
四、原審認被告罪證明確，予以論罪科刑，固非無見，惟查為警
    於九十三年十月六日十六時許，在臺北縣蘆洲市○○路一０
    五巷一號查扣之第二級毒品安非他命一小包，經本院送檢驗
    後，原來毛重為０點三四二公克（含塑膠袋及標籤，驗餘則
    為毛重０點三三八公克），原審未經送有關機關檢驗，逕認
    定係毛重０點一五公克；又經警於九十三年十二月二十日十
    時許，在臺北縣蘆洲市○○路二九五號三樓三０三室查扣之
    第一級毒品海洛因三包，經送檢驗後，其淨重為二點二九公
    克，原判決認定係淨重為三點０公克，均有未洽。被告提起
    上訴，認其所為僅成立一罪，檢察官提起上訴指被告任意提
    起上訴，濫用司法資源，應加重其刑云云，其上訴固均無理
    由，惟因原判決既有可議，爰由本院撤銷改判，並審酌被告
    前因施用毒品而經起訴科刑，嗣執行完畢出監後，猶再次施
    用毒品而犯本罪，顯未衷心悛悔，漠視法令之禁制，恣意濫
    用藥品，甚為可訾，兼衡其施用海洛因所生危害實以自戕健
    康為主，於他人尚無明顯重大危害及其犯後終能供認無隱等
    一切情狀，分別量處如主文所示之刑，並定其應執行刑。公
    訴意旨就被告首揭前案科刑紀錄，認被告構成累犯，尚有誤
    會，應予敘明。至前揭三次扣案之海洛因一包（淨重０‧五
    五公克）、海洛因十六包（合計淨重一三‧三一公克）、海
    洛因三包（淨重二點二九公克）；安非他命一小包（含塑膠
    袋及標籤，驗餘為毛重０點三三八公克，該部分毒品與塑膠
    袋、標籤已無從剝離）、安非他命一包（淨重０‧三公克）
    ，應依毒品危害防制條例第十八條第一項前段規定，均併予
    宣告沒收銷燬之。又查扣之注射針筒共五支、安非他命吸食
    器一組、玻璃球二個、塑膠吸管八支，則係被告所有供犯罪
    所用之物，業據被告供承在卷，應依刑法第三十八條第一項
    第二款之規定沒收。另被告第三次為警查獲所扣得之分裝袋
    五百七十個及電子磅秤一台，則與被告施用毒品犯行無涉，
    爰不於本案宣告沒收，附此敘明。
五、被告經合法傳喚無正當理由不到庭，爰不待其陳述逕行判決
    。
六、據上論斷，應依刑事訴訟法第369條第1項前段、第364 條、
    第299條第1項前段、第371條，毒品危害防制條例第10條第1
    項、第2項、第18條第1項前段，刑法第11條前段、第56 條、
    第38條第1項第2款、第51條第5款，判決如主文。
本案經檢察官洪泰文到庭執行職務。
中　　華　　民　　國　　94　　年　　9 　　月　　2 　　日
　　　　　　　　　刑事第十庭審判長法　官  陳正雄
　　　　　　　　　　　　　　　　　法　官  許宗和
　　　　　　　　　　　　　　　　  法　官  許錦印
以上正本證明與原本無異。
施用第一級毒品部分如不服本判決，應於收受送達後十日內向本
院提出上訴書狀，其未敘述上訴之理由者並得於提起上訴後十日
內向本院補提理由書（均須按他造當事人之人數附繕本）。
其餘不得上訴。
                                  書記官  楊妙恩
中　　華　　民　　國　　94　　年　　9 　　月　　7 　　日
附錄本案論罪科刑法條全文：
毒品危害防制條例第10條：
施用第一級毒品者，處六月以上五年以下有期徒刑。
施用第二級毒品者，處三年以下有期徒刑。
